臺灣板橋地方法院民事裁定　　　　　　 93年度重訴字第358號
原　　　告　嚴譜科技股份有限公司
　　　　　　　　　　　　四號五.
法定代理人　丙○○
訴訟代理人　楊金順律師
複代理人　　陳佳雯律師
　　　　　　游朝義律師
被　　　告　戊○○
　　　　　　　　　　　　四樓
　　　　　　甲○○
　　　　　　　　　　　　樓
　　　　　　丁○○
被　　　告　易立康股份有限公司
　　　　　　　　　　　　四號十.
法定代理人　乙○○
　　　　　　　　　　　　四號十.
被　　　告　雅企科技股份有限公司
　　　　　　　　　　　　四號十.
法定代理人　乙○○
　　　　　　　　　　　　四號十.
上列五人共同
訴訟代理人　陳憲鑑律師
上列當事人間因原告提起刑事附帶民事訴訟，請求侵權行為損害
賠償事件，經本院刑事庭移送，爰裁定如下：
      主    文
原告之訴及假執行之聲請均駁回。
訴訟費用由原告負擔。
      理    由
一、按刑事庭移送民事庭之附帶民事訴訟，縱其移送前提起此項
    訴訟不合刑事訴訟法第四百九十一條所定之要件，而有關於
    訴之不合法之規定情形，但其移送後之訴訟程序，即應適用
    民事訴訟法，即屬同法第二百四十九條第一項第六款所謂起
    訴不備其他要件，仍應依該條項款之規定，以裁定駁回之（
    參照最高法院四十四年台抗字第四號判例）。
二、本件原告於刑事訴訟程序附帶提起民事訴訟，主張(一)原告公
    司因周轉困難，無法繼續經營，乃於89年10月17日召開債權
    人會議，由戊○○、甲○○、雅企科技股份有限公司代表人
    丁○○、穆榮德、洪昆池為債權人會議委員，共同監督原告
    公司之業務及財務營運，惟被告突於90年1 月15日聲明辭去
    債權人會議委員職務，並於同年9 月26日通知原告領取其所
    保管原告公司之財務，卻將如附件資產明細表上所示原告公
    司之財物（註：經以黑線刪除者不包括在內，又刪除部分之
    總價為1,282,197 元），及附件零件庫存量表所示編號128
    至135 之存貨，總價合計為7,449,008 元，無權移置於被告
    易立康股份有限公司，應令被告等連帶返還原告，如不返還
    自應由被告連帶賠償7,449,008 元。(二)被告戊○○、甲○○
    及丁○○自89年10月23日起即實際接管原告公司之業務，惟
    因不依法申報89年9 至10月份營業稅，致遭台北縣政府稅捐
    稽徵處罰鍰3,816, 900元，又因未分配89年營業所得盈餘被
    徵本稅及滯報金33 1,529元，又未依法申報營業所得，被國
    稅局三重稽徵所課徵本稅及滯報金1,191,666 元，以上處分
    或科稅合計總額6, 314,611元，均因被告三人共同不依法執
    行申報稅賦等事項而生，應連帶賠償原告6,314,611 元)。
    (三)雅企科技股份有限公司與原告約定以原告公司資產1.2 倍
    承購原告公司資產，惟嗣後反悔不履行契約，致原告受有所
    訂資產0.2 倍之損失（即3,400,000 元），原告自得請求被
    告雅企科技股份有限公司給付該項損失等情，提起附帶民事
    訴訟請求：(一)被告應連帶返還如附件資產明細表，及零件庫
    存量表編號128 至135 項所示之物品，如不能返還時連帶給
    付原告7,449,008 元。(二)被告戊○○、甲○○、丁○○應連
    帶賠償原告6,314,611 元。(三)被告雅企科技股份有限公司應
    給付原告3,400,000 元。並陳明願供擔保請准宣告假執行。
三、按「因犯罪而受損害之人，於刑事訴訟程序固得附帶提起民
    事訴訟，對於被告請求回復其損害，但其請求回復之損害，
    以被訴犯罪事實所生之損害為限，否則縱令得依其他事由，
    提起民事訴訟，亦不得於刑事訴訟程序附帶為此請求。」、
    復按「查判處上訴人王○宗罪刑確定在案之刑事判決，認定
    王○宗冒領之股票，除日月光外，其餘均非被上訴人據以計
    算賠償金錢之股票，亦即被上訴人請求回復之損害，非全部
    屬被訴犯罪事實所生之損害，茲其併就該非屬被訴犯罪事實
    所生之損害，提起刑事附帶民事訴訟請求回復，依上說明，
    難認為合法。」最高法院60年台上字第633 號判例、91年台
    上字第1061號判決分別著有明文。
四、查本件被告戊○○、甲○○、丁○○因涉犯侵占罪嫌，固經
    本院92年自字第199 號刑事判決，各判處拘役50日，如易科
    罰金以300 元折算1 日，均緩刑2 年，業經本院調閱前開卷
    宗查證無訛。惟上開刑事判決僅認定被告三人於91年1 月2
    日將原屬原告公司所有如附件資產明細表所示經以黑線刪除
    之辦公設備及生產機器，擅自侵占而交付予易立康股份有限
    公司，其餘部分均非被訴犯罪事實所生之損害，自不得於
    本件刑事訴訟程序附帶為此請求。揆諸首揭說明，應以裁定
    駁回之。至於被告戊○○、林朝陽、丁○○涉犯侵占原告如
    附件資產明細表所示經以黑線刪除部分之訴訟，另以判決終
    結，附此敘明。
五、據上論結，本件原告之訴為不合法，依民事訴訟法第249 條
    第1 項第6 款、第95條、第78條，裁定如主文。
中　　華　　民　　國　　94　　年　　1 　　月　　21　　日
                  民事第三庭    法　官　何君豪
以上正本證明與原本無異
本件得抗告
中　　華　　民　　國　　94　　年　　1 　　月　　21　　日
                            書記官　蕭興南
